# 关于金融资产转移

提问人：大呆呆 时间：2019-01-22 17:29:49
尊敬的陈总，《企业会计准则第 23 号-——金融资产转移》应用指南，例四，经计算比较转移前后甲银行承担的该组贷款的风险敞口的变动情况（104÷136=76%），甲银行认为其既没有转移也没有保留该组贷款所有权上几乎所有的风险和报酬......
向陈总请教两个问题：
1 、转移与否的比例界限是否有规定或行业通用的惯例？
2 、占比较大，没有转移，可以理解，为什么还说 “没有保留所有权上几乎所有的风险和报酬”，如何理解？
谢谢陈总！

回答人：chenyiwei
这里有一些习惯性的指标，如保留90% 以上认为是保留，保留10%以下认为是已转移，两者之间为既未转移也未保留等。